【裁判字號】    95,訴,1380
【裁判日期】    951026
【裁判案由】    毒品危害防制條例
【裁判全文】
臺灣桃園地方法院刑事判決              95年度訴字第1380號
公  訴  人  臺灣桃園地方法院檢察署檢察官
被      告  甲○○
                      巷12號.
上列被告因毒品危害防制條例案件，經檢察官提起公訴（95年度
毒偵字第2787號），本院判決如下：
    主  文
本件公訴不受理。
    理  由
一、公訴意旨略以：被告甲○○前因施用毒品案件，經送觀察、
    勒戒後，認無繼續施用毒品之傾向，由臺灣新竹地方法院檢
    察署檢察官以87年度偵字第2038、2658、3735號為不起訴處
    分。又因施用第一級、第二級毒品案件，經依臺灣新竹地方
    法院以88年度毒聲字第2159號裁定送觀察勒戒後，認有繼續
    施用毒品之傾向，復經依臺灣新竹地方法院以89年度毒聲字
    第2288號裁定令入戒治處所施以強制戒治，並於民國90年3
    月3 日停止強制戒治付保護管束出所，嗣於91年9 月1 日付
    保護管束期滿，施用毒品罪部分，由臺灣新竹地方法院於89
    年12月22日，以89年度訴字第525 號判處有期徒期1 年2 月
    ，並於90年2 月19日確定。再因施用第一級毒品案件，經臺
    灣新竹地方法院於92年3 月31日，以92年度訴字第48號判處
    有期徒刑11月確定，嗣於94年5 月10日因縮短刑期假釋出監
    ，並於同年7 月12日保護管束期滿，視為執行完畢。詎猶不
    知悔改，於上揭強制戒治執行完畢後5 年內，復基於施用第
    一、二級毒品之犯意，於94年12月14日為警採尿往前回溯26
    小時、96小時內之某時，在某不詳處所，分別施用第一級毒
    品海洛因、第二級毒品安非他命各1 次，嗣於94年12月14日
    晚上6 時30分許，在新竹縣竹東鎮○○街66號12樓之3 為警
    查獲。因認被告涉有毒品危害防制條例第十條第一項、同條
    第二項之施用第一級、第二級毒品罪嫌等語。
二、按依刑事訴訟法第八條規定不得為審判者，應諭知不受理之
    判決，刑事訴訟法第三百零三條第七款定有明文。又訴訟上
    所謂一事不再理之原則，關於實質上一罪或裁判上一罪，亦
    均有其適用，最高法院六十年台非字第七七號著有判例。
三、次按，本件被告行為後，刑法第五十六條關於連續犯之規定
    雖於94年1 月7 日修正刪除，並於94年2 月2 日公布，95年
    7 月1 日施行。依修正前之規定，出於概括犯意之獨立數行
    為間，因其犯意同一，所犯罪名相同，為連續犯之裁判上一
    罪，應依修正前刑法第五十六條規定論以一罪，並加重其刑
    ，惟依修正後之規定，因已刪除連續犯之規定，則對各獨立
    之數行為，即應以數罪併罰論處。查本件被告前後2 次施用
    第一級毒品，及多次施用第二級毒品之犯行，時間緊接，觸
    犯構成要件相同之罪名，顯然各出於概括犯意反覆為之（詳
    如後述），依修正施行前刑法第五十六條之規定，均為連續
    犯，各應僅論以一罪，並加重其刑，加重結果後，其最重法
    定刑分別為有期徒刑7 年6 月、4 年6 月；然依修正施行後
    之刑法，已刪除連續犯之規定，原則上即應論處2 個施用第
    一級毒品罪、數個施用第二級毒品罪，其刑度經數罪併罰之
    結果，最重法定刑各為有期徒刑10年、6 年（施用第二級毒
    品僅以2 次計），顯較修正施行前依刑法第五十六條之規定
    僅就法定刑加重二分之一為重，經依修正後刑法第二條第一
    項之規定比較新舊法結果，以修正施行前刑法第五十六條規
    定較有利於被告，本件即應依修正前刑法第五十六條規定論
    以一罪，合先敘明。
四、本件被告被訴於94年12月14日為警採尿往前回溯26小時、96
    小時內之某時，在某不詳處所，分別施用第一級毒品海洛因
    、第二級毒品安非他命各1 次，然被告前因涉嫌基於施用第
    一級毒品之犯意，於95年4 月26日採尿時點往前回溯26小時
    內之某時，在不詳處所，施用第一級毒品海洛因；復基於施
    用第二級毒品之概括犯意，自95年1 月初起至同年4 月25日
    凌晨2 時許，以每2 至3 天施用1 次之頻率，在桃園縣平鎮
    市○○○路155 巷12號6 樓、新竹縣關西鎮南山里南門崁下
    12鄰48號等處，連續施用第二級毒品安非他命多次，而經臺
    灣新竹地方法院檢察署檢察官於95年6 月27日，以95年度毒
    偵字第815 號，向臺灣新竹地方法院提起公訴，並於95年7
    月10日繫屬臺灣新竹地方法院，以95年度訴字第508 號審理
    中（下稱前案），有前案起訴書、臺灣新竹地方法院收文章
    戳、臺灣高等法院被告全國前案紀錄表、本院辦理刑事案件
    電話記錄查詢表各1 份在卷可稽。查本件被告被訴涉嫌施用
    第一級毒品海洛因、第二級毒品安非他命之犯行，與前案起
    訴書所認定被告施用第一級毒品海洛因、連續施用第二級毒
    品安非他命犯罪事實之時間緊接、犯罪構成要件相同，另參
    以被告前有多次施用毒品前科，且施用毒品者多有成癮性一
    情，堪認被告前後施用第一級毒品、第二級毒品犯行均顯係
    基於概括犯意為之，分別應具有連續犯之裁判上一罪關係，
    基此，足見本件與前案應為同一案件。而本件係於95年7 月
    11日始繫屬於本院，有本院收狀章戳在卷足佐，則本院為同
    一案件繫屬在後之法院，是依法本件自應由繫屬在先之臺灣
    新竹地方法院審判，依照首開判例及說明，本件爰不經言詞
    辯論，逕為諭知不受理之判決。
據上論斷，應依刑事訴訟法第三百零三條第七款、第三百零七條
，判決如主文。
中    華    民    國    95    年    10    月    26    日
                    刑事第十二庭審判長法  官  游  紅  桃
                                      法  官  陳  雪  玉
                                      法  官  王  美  玲
以上正本證明與原本無異。
如不服本判決，應於送達後10日內，向本院提出上訴狀。
                                      書記官  吳  玉  蘭
中    華    民    國    95    年    10    月    26    日


司法院資訊處製作；財團法人民間司法改革基金會備份。
